---
title: "Trabajo práctico 3"
output:
  html_document:
    df_print: paged
---
```{r}
knitr::opts_chunk$set(message = FALSE)
```

Comenzamos prendiendo librerías 

```{r}
library(tidyverse)
library(ggforce)
```

Accedemos a la base vía el link de Datos de Miércoles y la guardamos como objeto

```{r}
vinos <- read_csv("https://raw.githubusercontent.com/cienciadedatos/datos-de-miercoles/master/datos/2019/2019-06-12/vinos.csv")
```

Modificamos la base siguiendo dos criterios. En primer lugar, reducimos la cantidad de variedades de vinos que vamos a utilizar para realizar nuestro gráfico. En este sentido, agrupando y filtrando nos quedamos solamente con el top 10 de variedades con más cantidad de vinos reseñados (> 3000). En segundo lugar, la variable continua puntos la volvemos categórica subdividiendola en 4 categorías siguiendo un rango de 5 puntos. Finalmente, generamos la variable value con el conteo de vinos por cada variedad. 

```{r}
vinosd <- vinos %>% 
  group_by(variedad) %>% 
  filter(n() > 3000) %>% 
  mutate(puntaje = as.character
         (cut(puntos, 
              breaks = c(80, 85, 90, 95, 100), 
              include.lowest = TRUE, 
              labels = c('80-85', '86-90', '91-95', '96-100')))) %>% 
  select(c('variedad', 'puntaje')) %>% 
  mutate(value = n()) %>% 
  gather_set_data(1:2)
```

Realizamos gráfico de sets paralelos

```{r}
ggplot(vinosd, aes(x, id = id, split = y, value = value)) +
  geom_parallel_sets(aes(fill = variedad), 
                     axis.width = 0.2) +
  geom_parallel_sets_axes(axis.width = 0.2) +
  geom_parallel_sets_labels(colour = 'purple', 
                            angle = 0.5, 
                            hjust = 'outward') +
  labs(title = 'Puntajes obtenidos por vinos reseñados en Wine Enthusiast según variedad',
       subtitle = 'Tomando únicamente variedades con más de 3000 vinos reseñados',
       caption = 'Base de datos obtenida de Datos de Miércoles') +
    theme(text = element_text(size = 10), 
          legend.position = '', 
          axis.text.y = element_blank(),
          plot.title = element_text(face = 'bold'), 
          plot.subtitle = element_text(face = 'italic')
          ) 
  


```


